# 关于融资租赁直租适用 IFRS16 （低价值租赁豁免） -

提问人：jesssun 时间：2021-06-21 13:56:00
陈版好！大家好！
请教一个融资租赁直租适用IFRS16的问题：
由于客户拟H股上市，因此将融资租赁直租的账务处理修改为适用IFRS16，分别确认使用权资产和租赁负债。
但有些融资租赁合同的租赁资产中除了“固定资产”还包括一些价值低的“存货”，而客户是租赁行业，会将融资租赁直租来的资产再转租，按照准则：
7.2.3.6 Head leases do not qualify as low-value assets
If a lessee sublesses an asset, or expects to sublease an asset, the lead lease does not qualify as a lease of low-value assets.[IFRS 16:B7]如果承租方转租或打算转租承租资产的话，不能适用低价值租赁豁免。
另外，按照准则：
7.2.3.5 Assets that are highly dependent on, or highly interrelated with, other assets do not qualify as low-value assets如果租赁资产单独不可以，需要跟其他资产一起承租人才能从中获益的话(与其他资产高度相关联)，租赁资产不适用低价值租赁豁免。而客户承租来的这些价值低的“存货”是需要组装到已有资产或与已有资产组合租出或销售的，无法单独出租出售，因此也不适用低价值租赁豁免。
因此，按照准则，融资租赁直租合同中包括的这些价值低的“存货”是无法适用低价值租赁豁免的，也应该适用IFRS16，作为使用权资产核算，但是使用权资产需要折旧，所以这些“存货”也需要折旧吗？或者是核算上面需要有什么不同？
还请陈版和各位老师帮忙解答，多谢~

回答人：chenyiwei
建议考虑，既然是将直租来的资产再转租，但其中有部分（和其他资产存在高度关联的）只能是存货，则对这部分高价值存货的维护、替换等，转租方（本企业）要承担何种责任？
对于原租赁的使用权资产，如果转租赁不构成融资租赁的，则也应计提折旧，包括由这部分存货形成的使用权资产。如果在租赁期内，本企业承担维护和替换这部分高价值存货的责任，则在确认原租赁的使用权资产时，应考虑后续重新购入和替换支出的影响，考虑是否有必要按其折现值确认使用权资产和租赁负债，相应延长使用权资产的折旧年限。